【裁判字號】    95,訴,487
【裁判日期】    970731
【裁判案由】    證券交易法等
【裁判全文】
臺灣臺北地方法院刑事判決               95年度訴字第487號
公  訴  人  臺灣臺北地方法院檢察署檢察官
被      告  乙○○
選任辯護人  南雪貞律師
被      告  癸○○
                      衖14號.
選任辯護人  孫世群律師
被      告  庚○○
選任辯護人  許進德律師
            蘇夏曦律師
            許峻鳴律師
被      告  寅○○
            戊○○
            丁○○
            辛○○
                    指定送達代收人許巍騰律師住臺北市林森
上四人共同
選任辯護人  許巍騰律師
被      告  己○○
選任辯護人  李淵聯律師
被      告  地○○
            丙○○
上列被告因證券交易法等案件，經檢察官提起公訴（94年度偵字
第8057號），及移送併案審理（95年度偵11992號、96年度偵字
第9344號、96年度調偵字第633號、96年度偵字第3221號、96年
度偵字第25643號），本院判決如下：
    主  文
乙○○、癸○○共同違反有價證券之募集、發行、買賣，不得有
虛偽、詐欺或其他足致他人誤信之行為之規定，各處有期徒刑貳
年，各併科罰金新臺幣參拾萬元，罰金如易服勞役，以罰金之總
額與六個月之日數比例折算。扣案之機電聯公司股票過戶明細壹
份、機電聯公司空白股票肆本沒收。
庚○○、寅○○共同違反有價證券之募集、發行、買賣，不得有
虛偽、詐欺或其他足致他人誤信之行為之規定，各處有期徒刑參
年。各併科罰金新臺幣伍拾萬元，罰金如易服勞役，以罰金之總
額與六個月之日數比例折算。扣案之機電聯公司股票過戶明細壹
份、機電聯公司空白股票肆本沒收。
戊○○共同違反有價證券之募集、發行、買賣，不得有虛偽、詐
欺或其他足致他人誤信之行為之規定，累犯，處有期徒刑參年壹
月。併科罰金新臺幣伍拾萬元，罰金如易服勞役，以罰金之總額
與六個月之日數比例折算。扣案之機電聯公司股票過戶明細壹份
、機電聯公司空白股票肆本沒收。
丁○○共同法人之負責人違反於出售所持有之公司股票，而對非
特定人公開招募者，非經主管機關核准或向主管機關申報生效後
，不得為之之規定，處有期徒刑伍月，如易科罰金，以參佰元折
算壹日。減為有期徒刑貳月又拾伍日，如易科罰金，以參佰元折
算壹日。
地○○法人之負責人違反於出售所持有之公司股票，而對非特定
人公開招募者，非經主管機關核准或向主管機關申報生效後，不
得為之之規定，處有期徒刑肆月，如易科罰金，以參佰元折算壹
日。減為有期徒刑貳月，如易科罰金，以參佰元折算壹日。扣案
之運通公司資料伍份、客戶資料貳份、存摺資料壹份沒收。
己○○、丙○○共同違反任何人非經主管機關核准或向主管機關
申報生效後，不得在中華民國境內從事或代理募集、銷售、投資
顧問境外基金之規定，各處有期徒刑伍月，如易科罰金，均以參
佰元折算壹日。各減為有期徒刑貳月又拾伍日，如易科罰金，均
以參佰元折算壹日。扣案之如附表所示之物沒收。
另己○○被訴違反證券交易法第175條規定部分，無罪。
辛○○無罪。
    事  實
一、戊○○前於民國89年間因違反證券交易法案件，經本院以89
    年度易字第1195號判處有期徒刑5月確定，於89年9月22日易
    科罰金執行完畢。
二、乙○○係機電聯企業股份有限公司（原址設臺北市○○區○○路161號13樓之1，現改設於臺北縣新莊市○○路○段7號2
    樓，下稱機電聯公司）負責人、癸○○係其配偶並擔任該公
    司財務主管。寅○○及戊○○分別為群華證券投資顧問股份
    有限公司（下稱群華投顧公司）之負責人及總裁。該公司之
    營業項目不包括經營證券商之經紀業務，亦未經主管機關即
    財政部證券暨期貨交易管理委員會核准許可發給執照，屬不
    得經營證券業務之公司。於91年4月間，機電聯公司因公司
    營運不佳，資金窘迫亟須彌補資金缺口，向翁玉真尋求協助
    。翁玉真則介紹庚○○予乙○○、癸○○二人，庚○○乃任
    機電聯公司之財務顧問，協助朱、張二人對外進行釋股以籌
    措資金。庚○○經由未○○介紹後，與戊○○接洽。戊○○
    及寅○○均明知群華投顧公司不得經營證券業務。其二人與
    乙○○、癸○○、庚○○等人，亦均明知機電公司自87年11
    月開始營業後營運績效不彰，除了89年度盈餘所得4萬2547
    元、9 0年度盈餘所得74萬9,247元外，其他年度均呈虧損狀
    態。欲以對外釋股之方式籌資顯有困難。詎其等5人竟共同
    基於以虛偽、詐欺或其他足致他人誤信之方式募集、發行、
    買賣有價證券之犯意:
  (一)自91年4月24日起，除由庚○○依戊○○之指示向六福皇宮
    租借場地，供機電聯公司召開記者會，乙○○負責到場說明
    。同期間另以出資購買版面之方式，向報社購買報導版面，
    由報社指示不知情之記者以採訪機電聯公司，再於經濟日報
    、工商日報等報刊，以乙○○等人所提供之資料為基礎，大
    幅在報紙上刊登：機電聯公司獲外商技術移轉、接獲外商大
    鉅額訂單、即將上市、上櫃、研發團隊堅強獲利可期、預估
    今年營業收入達14億元，91年度每股盈餘可達12元、訂單不
    絕機電聯營收紅不讓，（91年）前四月營收高達3.48億元，
    每股淨利益有3.26元，預估明年的營業收入為23億元，…等
    不實報導，藉以拉抬機電聯公司之股票價值。期間於91年4
    月29日庚○○則代表機電聯公司正式與戊○○簽訂股票買賣
    合約書，雙方約定機電聯公司股票老股以每股51元、增資股
    以每股20元價格，各出讓三百萬股予戊○○。乙○○為配合
    釋股取得資金之目的，先於91年5月9日完成將公司資本由6
    千萬元，增資至1億2千元萬，再於91年7月5日再完成將公司
    資本由1億2千萬元增資至4億元，大量印製無價值之機電聯
    公司股票，作為釋股籌金之用。雙方簽訂合約後，戊○○即
    指示寅○○之群華投顧公司履約。寅○○再指示其所經營之
    群華投顧公司之主管丁○○對該股票進行分析、解說。丁○○亦明知群華投顧公司不得經營證券業務，但不知機電聯公
    司之實際經營狀況，而與寅○○等人共同基於違反證券交易
    法第22條、44條之犯意聯絡，利用解盤方式，拉抬機電聯股
    票之價值，再由業務員甲○○（另經本院以94年度簡上定19
    3號判處有期徒刑4月，併科罰金5萬元確定）等人以每股新
    臺幣（下同）48元至55元不等之價格對不特定人出售機電聯
    公司股票。各該投資人因上述不實報導、資料而陷於錯誤，
    紛紛以上揭價格向群華投顧公司購買機電聯公司股票，群華
    投顧公司計共售出4千餘張股票予卯○○、辰○○、壬○○
    、巳○○、酉○○、戌○○、天○○、亥○○、宇○○。但
    因機電聯公司無法經營，其等所買受之股票形同廢紙，均血
    本無歸，而致生損害。
  (二)庚○○雖以上述價格出售機電聯股票予群華投顧公司，但僅
    交付乙○○夫妻以每股20元計算之價款。於91年9月間，乙○○夫妻已依約交付4千餘張之機電聯股票後，發現庚○○
    侵吞每股差價31元（業經臺灣高等法院以92年度矚上重訴字
    第1號判決確定），而與庚○○就價款發生爭執，而不願再
    交出其餘股票，因而遭到太陽會組織份子恐嚇。乙○○夫妻
    即匿居他處，無心經營事業，致使機電聯公司營收狀況每況
    愈下。寅○○為避免投資人不堪投資損失而進行追償，建議
    乙○○夫妻將公司轉往美國上市。於91年底，寅○○委由美
    商WORLDFINANCIALMA R KETSINC.（下稱世財集團）為乙○○夫妻辦理。渠等乃先以美金五萬元代價取得英屬維京群島
    商「BOV ENTUREHOLDIN G LIMITED」公司，由乙○○擔任負
    責人後，將公司更名為與機電聯公司英文名稱相似之「VISU
    AL FRONTIER（BVI）, LTD（英屬維京群島機電聯股份有限
    公司，以下簡稱VISUAL BVI公司）。92年5月間乙○○收購
    AIRTEST公司，並將AIR TEST公司更名為VISUALFRONTIE RIN
    C（下稱VF公司）後，再以該公司名義購買VISUAL BVI公司
    所有股份，成為控股母公司。同年6月至8月間，再由VISUAL
    BVI公司匯款4100萬元至國內投資成立百分之百控股之子公
    司「赫德電子工業股份有限公司（以下簡稱赫德公司），英
    文名稱則為VISUALFRON TIERPRECISION CORP.並將原機電聯
    公司員工轉聘為新設立之赫德公司員工，且仍沿用機電聯公
    司英文名稱VISUALFR ONTIER，並對外宣稱VF公司為機電聯
    公司之美國子公司。寅○○明知VF公司所發行之股票不僅未
    依法向主管機關申報，且該公司係空殼公司，並無實際營業
    ，竟承前開犯意，將VF公司股票透過不知VF公司並無實際營
    業之運通資產管理有限公司（下稱運通公司，負責人地○○
    ，其違反證券交易法第22條及44條規定部分詳如犯罪事實三
    所述）、聯揚公司洪建文（業經另案起訴）及群華投顧公司
    、群達之旗下業務員李寶玲（另經本院以94年度簡字第897
    號判處有期徒刑3月併科罰金5萬元）等人，對不特定民眾銷
    售。使各該投資人誤以為在美國NAQS D-OTCBB（相當於我國
    興櫃）掛牌交易之美國VISUAL公司（即VF公司）為機電聯公
    司之美國子公司，而購買該股票致受損害。
三、地○○為運通公司之負責人，其明知該公司之營業項目不包
    括經營證券商之經紀業務，亦未經主管機關即財政部證券暨
    期貨交易管理委員會核准許可發給執照，屬不得經營證券業
    務之公司，且明知VF股票未依法向主管機關申報，竟仍以每
    股52元向寅○○買入VF股票，再以每股53-54元不等之價格
    ，以該公司之名義對外出售VF股票約5萬股予不特定人。
四、己○○、丙○○二人均明知未經主管機關核准或向主管機關
    申報生效後，不得從事或代理募集、銷售、投資顧問境外基
    金，且明知American International InvestorsTrust基金
    （美國國際投資信託基金，下稱AIIT基金）並未經主管機關
    核准販賣。於94年2月間，己○○離開群達資產管理顧問有
    限公司，在原址臺北市中山區○○○路○段6號10樓另籌設
    馬殊財富管理（起訴書誤載為財理）股份有限公司（下稱馬
    殊公司），自任負責人，並由丙○○擔任副總之職。其二人
    竟共同基於從事投資顧問、代理銷售境外基金之犯意聯絡，
    自94年2月間起，提供AIIT基金之介紹、申購訊息、申購流
    程、申購所須文件、申購合約書範例等有關申購AIIT基金資
    料，再交由期下業務人員介紹、推薦予不特定客戶，遊說其
    等認購。而使客戶蔡宛玲（投資2400美元）、蘇儀軒（投資
    900美元）、陳錦芍（投資3600美元）、梁詩婉（投資3600
    美元）、周麗弘（投資6500美元）、李奇謁（投資3600美元
    ）、汪士平（投資7200美元）等人經由其等之推薦而申購上
    開未經核准之AIIT境外基金。
五、嗣於94年3月31日法務部調查局北部地區機動工作組持搜索
    票進行搜索，始悉上情。
六、案經法務部調查局臺中市調查站、北部地區機動工作組移送
    臺灣臺北地方法院檢察署檢察官偵查起訴。
    理  由
壹、有罪部分:
(甲)、認定本件犯罪事實所依憑之證據及理由:
一、被告之供述及辯解:
  (一)被告乙○○部分:
    坦承為機電聯公司負責人。於91年4月間曾向案外人翁玉真
    尋求資金協助。經由翁玉真介紹與被告庚○○認識，並授權
    被告庚○○代理與被告戊○○簽訂股票買賣合約書。被告庚○○向六福皇宮租借場地召開記者會時，曾到場說明。於91
    年底，接受被告寅○○之建議委由美商世財集團處理至國外
    上市、上櫃事宜。先以美金5萬元代價取得英屬維京群島商
    BVI公司，擔任該公司負責人，並將公司更名為「VISUALFRO
    NTIER（BVI）, LTD」。於92年5月間再收購AIRTEST公司，
    並公司更名為VISUALFRONTIERINC（即VF公司）。於同年6月
    至8月間，再由BVI公司匯款4100萬元成立赫德公司，沿用機
    電聯公司英文名稱VISUALFR ONTIER等情不諱。惟矢口否認
    有何犯行，並辯稱: 機電聯公司係因缺研發經費，經由翁玉
    真介紹庚○○。記者會伊雖有出席，但我沒有說報紙上記載
    之內容。機電聯確實有拿到飛利浦的訂單，伊也沒有公開訂
    單的資訊。伊沒有對外宣稱VF公司是機電聯的子公司，也沒
    有出售VF股票予他人，因為伊所持有的是大面額股票，不能
    買賣。機電聯公司股票伊是洽特定人來買的云云。
  (二)被告癸○○部分:
    坦承擔任機電聯公司之財務主管。股票是分批交給庚○○。
    當時談好是老萬股3000張、新股3000張，庚○○有說會有一
    些記者們開記者會，且飛利浦訂單如果完成，會有12元的EP
    S，庚○○與戊○○簽約時我有去，是由庚○○簽約等情不
    諱。惟矢口否認有何犯行，並辯稱: 是找特定人釋股，機電
    聯公司當時進來員工40幾個，沒有營運不佳，且伊也沒有出
    售VF股票云云。
  (三)被告庚○○部分:
    坦承幫被告乙○○找創投公司投資，經由未○○認識戊○○
    ，與戊○○簽約後，交易由群華投顧公司處理。有幫忙訂飯
    店場地開記者會，並代付記者酬金等情不諱，惟矢口否認有
    何犯行，並辯稱: 伊只是單純介紹創投給被告乙○○，其他
    後續過程我都不清楚。租場地開記者會，但不知要開什麼樣
    的記者會，代付酬金是因為癸○○不付，所以代付云云。
  (四)被告戊○○部分:
    坦承與經由案外人何元富之介紹，與被告庚○○簽約買機電
    聯公司股票等情不諱，惟矢口否認有何犯行，並辯稱: 伊非
    群華投顧公司之總裁。與庚○○簽約後不到一個禮拜，就轉
    手給寅○○，記者會伊沒有參與云云。
  (五)被告寅○○部分:
    坦承為群華投顧公司之負責人，該公司營業項目不包括經營
    證券商之經紀業務，亦未經主管機關即財政部證券暨期貨交
    易管理委員會核准許可發給執照。群華投顧公司有出售機電
    聯公司股票給群華投顧公司之會員，但伊沒有另外與乙○○
    簽約，而是直接履行被告戊○○與庚○○所簽之合約。伊向
    世財集國買VF股票後，在臺灣轉售等情不諱，惟矢口否認有
    何犯行，並辯稱: 伊有查證機電聯公司確實有飛利浦的訂單
    ，而且伊有借4000萬元給乙○○云云。
  (六)被告地○○完全坦白承認犯行。
  (七)被告丁○○部分:
    坦承為群華投顧公司的顧問，並負責寫產業研究等情不諱，
    惟矢口否認有何犯行，並辯稱: 伊期下沒有業務員，伊沒有
    賣股票，也沒有叫人家賣股票云云。
  (八)被告己○○部分:
    坦承為馬殊公司之負責人，有將AIIT基金的資訊傳遞給客戶
    ，客戶有興趣，直接跟美國MARSH買AIIT，並由客戶自己匯
    款到指定的帳戶等情不諱，惟矢口否認有何犯行，並辯稱:
    沒有幫客戶交易AIIT基金，只是提供資訊，而且我不認為
    AIIT是基金云云。
  (九)被告丙○○部分:
    坦承在馬殊公司任職，但矢口否認有何犯行，辯稱: 是馬殊
    公司之協理，不是顧問，也不是副總，只有研究過AIIT基金
    資料，也沒有把AIIT基金的資訊給臺灣的客戶云云。
二、被告乙○○、癸○○、庚○○、寅○○、戊○○、丁○○部
    分:
  (一)被告乙○○係機電聯公司負責人、癸○○為該公司財務主管
    。機電聯公司並非依法辦理股票公開發行公司。被告寅○○
    為群華投顧公司之負責人、丁○○為群華投顧公司之顧問。
    以及群華投顧公司之營業項目不包括經營證券商之經紀業務
    ，亦未經主管機關即財政部證券暨期貨交易管理委員會核准
    許可發給執照，屬不得經營證券業務之公司等情，分別為被
    告乙○○、癸○○、寅○○、丁○○等人所不爭執，並有機
    電聯公司登記資料、行政院金融監督管理委員會證券期貨局
    95年11月2日證期一字第0950152510號函在卷可稽（參本院
    卷一第184頁及外放卷）。又機電聯公司於91年5月9日完成
    將公司資本由6千萬元，增資至1億2千萬元，及於91年7月5
    日再完成將公司資本由1億2千萬元增資至4億元一節，亦有
    機電聯公司之登記案卷可考（參外放卷）。
  (二)機電聯公司自87年11月開始營業後至92年間，除了89年度盈
    餘所得4萬2547元、90年度盈餘所得74萬9,247元外，其他年
    度均呈虧損狀態，此有機電聯公司自88-92年度盈利事業所
    得稅結算申報書在卷可稽（參臺中市調查站卷二第61-70頁
    ）。此外，該公司在88年間之進、銷項互相扣抵後之應納稅
    額為-26萬5414元、89年進、銷項扣抵後之應納稅額為-62萬
    3941元、90年度進、銷項扣抵後之應納稅額為-375萬3488元
    、91年度進、銷項扣抵後之應納稅額為-314萬7752元、92年
    度進、銷項扣抵後之應納稅額為-10萬0485元、93年度進、
    銷項扣抵後之應納稅額為0元，此亦有營業稅稅籍資料查詢
    作業在卷可參（參同上卷第72-78頁）。足認該公司自開始
    營業後確實出現營運不佳不狀況。被告乙○○等人辯稱: 公
    司沒有營運不佳，核為卸責之詞，不足採信。至於被告乙○○雖另提出其所謂該公司與飛利浦公司之合約書證明該公司
    如履行該合約，EPS確實會有12元云云。但公訴人已就該私
    書文書之真正有所爭執，被告乙○○無法提出任何證據證明
    其為真實。且查，被告乙○○自承最後該合約並未履行，果
    其與飛利浦公司間確已簽訂該合約，而飛利浦公司復未履約
    ，該公司豈會不對飛利浦公司進行任何賠償之請求。是由被
    告乙○○消極處理其與飛利浦公司間之契約關係，益認其上
    開所辯不足採信。
  (三)91年4月間，被告乙○○、癸○○二人因機電聯公司有上述
    營運不佳之情況，迄須資金挹注，經由翁玉真之介紹，認識
    被告庚○○，並聘其為機電聯公司之財務顧問，由被告庚○○代尋創投公司釋出機聯股票籌資，被告庚○○輾轉經由未
    ○○、陳麒任、何元富之介紹，引薦群華投顧公司予被告乙○○夫妻。最後於91年4月29日由被告庚○○代表機電聯公
    司正式與群華投顧公司之代表即被告戊○○簽訂股票買賣合
    約書，雙方約定機電聯公司股票老股以每股51元、增資股以
    每股20元價格，各出讓三百萬股予被告戊○○。該公司之股
    票嗣由群華投顧公司進行對不特定人出售共約4000餘張一節
    ，業據:
  (1)證人未○○於基隆市警察局詢問時陳述: 是陳麒壬透過何元
    富找來群華投顧跟機電聯簽約。簽約時間在91年4月底，簽
    完約後隔1、2天機電聯公司就拿股票讓群華投顧賣，每次
    200張，每次都是庚○○打電話給我，叫我去拿，我轉交給
    陳麒壬或何元富，他們再交給群華投顧。機電聯與群華投顧
    的合約是每股51元，轉到機電聯的餘額是20元，庚○○報給
    我賣出的價錢是37元，我報給陳麒壬的賣價是45元，陳麒壬
    報給群華投顧的價錢是51元等語（參偵字第8057號卷二第2-
    7頁，證人未○○所在不明，經傳拘無著，惟其於基隆市警
    察局所為之陳述，與92年度矚上重訴字第1號確定判決所認
    定之事實相一致，且為證明本件犯罪事實存否所必要，自得
    為證據，刑事訴訟法第159條之3第3款定有明文，附此敘明
    。）。
  (2)陳麒壬於偵查中陳述: 當時在4月底未○○找我，我覺得機
    電聯公司不錯，就透過何元富找群華公司，而以林總裁名義
    簽約時才看到庚○○，他有們有提出財務報表，也和開發部
    總經理開過會報。我和何元富負責雙方資訊傳達及價位，未
    ○○是幫我們收集機電聯資料，機電聯部分我們主要是找庚○○，而且他有公司大小章，股票價位也是和庚○○談的，
    我是屬於仲介性質。簽約是每股51元，未○○給我每股45元
    ，我再和何元富拆6元。機電聯的老闆沒有出現過，庚○○
    說老闆在國外，全權授權他處理。簽約時是庚○○拿機電聯
    大小章蓋的，合約是未○○將莫約傳給我看，我再傳給林先
    生看。匯款部分，剛開始是匯到我安泰銀行台南分行帳戶，
    我再分別匯給未○○及何元富，後來阰較忙群華就匯給何元
    富，再由他匯給我及未○○等語（參偵字第8057號卷二第23
    -30頁。證人陳麒壬雖未於本院審理時到庭作證，但被告乙○○等人均對其於偵查中所為之陳述之證據能力不爭執，依
    刑事訴訟法第159條之5第2項規定，得為證據，附此敘明。
    ）
  (3)翁玉真於臺灣高等法院93年1月2日審理被告庚○○所涉太陽
    會案件（92年度矚上重訴字第1號）中作證: 伊介紹庚○○
    與乙○○夫婦認識，由庚○○與乙○○簽約，後庚○○建議
    乙○○將股票釋出，交由群華投顧公司戊○○對外販售等語
    （參偵8057號卷二第155-157、臺中市調查站卷一第108-111
    頁）。
  (4)證人即被告寅○○於本院審理時結證: 簽約時我有去機電聯
    公司，是庚○○代表機電聯公司來與戊○○簽的，因戊○○
    財務吃緊，所以由我完成，我以每股51元買，買了之後賣我
    會員等語（參本院卷二第271頁）。
  (5)證人即被告戊○○於本院審理時結證: 我與機電聯公司簽約
    後，沒有換約，由寅○○去履約等語（參本院卷二第268頁
    ）。
  (6)證人卯○○（證稱: 於92年間透過其任職於群華投顧公司兄
    黃燕能購買機電聯公司股票5000多股，後來轉為VF股票等語
    ，參臺中市調查站卷一第199-200頁）、辰○○（證稱: 於
    91年間透過任職群華投顧公司之友人許春蘭購買機電聯股票
    ，後來轉為VF股票等語，參同上卷第201-202頁）、壬○○
    （證稱: 於92年間，透過在群華投顧公司任職之陳家潁購買
    機電聯股票，但交付時為VF股票等語，參同上卷第203-204
    頁）、巳○○（證稱: 於91年間，透過群華投顧公業務員，
    買進機電聯公司股票，後來轉為VF股票等語，參同上卷第21
    1-212頁）、賴酉○○、戌○○（證稱: 於91年間透過群華
    投顧公司業務員白淑芬買進機電聯公司股票，後來轉為VF股
    票等語，參同上卷第213- 216頁）等人分別於臺中市調查站
    調查，及證人天○○於警詢及偵查中（證稱: 於91年7月間
    ，群華投顧公司高雄分公司業務員王蕙瑩拿機電聯公司的財
    務報表向我推銷該公司股票，並表小該公司很快要到美國掛
    牌，我買了6萬股，共匯款216萬元至其指定的何元富帳戶內
    等語，參併案部分，他字第5035號卷第18、21頁、核交字第
    1875 號卷第140頁）分別證述在案，（證人卯○○、辰○○
    、壬○○、巳○○、酉○○、戌○○、天○○等人雖未於本
    院審理時到庭作證，但被告等人對於渠等於臺中市調查站中
    所為之陳述之證據能力均不爭執，依刑事訴訟法第159條之5
    第2項規定，自均得為證據，附此敘明）。
  (7)買賣契約書、機電聯公司釋股後之股票名冊在卷可稽（參偵
    字第8057號卷一第41-42頁、臺中市調查站卷二第2-58頁）
    。
  (8)被告戊○○、寅○○雖否認被告戊○○係群華投顧公司之總
    裁，被告庚○○、乙○○、癸○○亦否認被告庚○○為機電
    聯公司之財務顧問，其五人亦均否認被告戊○○於上開期日
    係代表群華投顧公司與被告庚○○所代表之機電聯公司簽約
    ，並辯稱:是洽特定人釋股云云。惟查:
    1.證人子○○於本院審理時亦結證稱: 我曾在聯揚公司任職
      ，寅○○是董事長、戊○○是總公司的總裁，伊有拿過戊○○的名片，而且每個月月會時，有介紹他是總裁，寅○○是董事長等語（參本院卷二第14、18頁）、證人甲○○
      於本院審理時結證: 我曾在聯揚公司任職，總公司是群華
      公司，聯揚、群達是子公司，公司業務是買賣股票。寅○○是群華董事長，公司幹部有戊○○是總裁等語（參本院
      卷二第20頁）、證人申○○於本院審理時結證: 曾在聯揚
      公司任職，群華是總公司，下面有聯揚、群達分公司。進
      公司後每個主管都介紹戊○○是公司總裁，寅○○是董事
      長。戊○○都會跟董事長一起出現。我們公司DM也寫我們
      是群華集團。戊○○會出現在每家分公司，我在聯揚資產
      也看過，我回總公司開行銷大會、晉升大會，戊○○頒獎
      狀給我等語（參本院卷二第234-237頁）。質之被告戊○○亦坦承: 群達會議時我有時會參加，去幫忙主持，也有
      頒過獎等情不諱（參本院卷二第237頁背面及238頁）。若
      被告戊○○與群華投顧公司暨其所屬之旗下集團子公司間
      無任何關聯，被告戊○○豈會在屬於群華投顧公司內部事
      務之行銷大會、晉升大會上以總裁之身分負責主持並頒獎
      之工作，足認證人子○○、甲○○、申○○等人所證述:
      戊○○係群華投顧公司之總裁，核與事實相符，而可採信
      。被告戊○○、寅○○否認戊○○為群華投顧公司之總裁
      ，為事後卸責之詞，不足採信。
    2.被告戊○○於上開91年4月29日係代表群華投顧公司與被
      告庚○○所代表之機電聯公司簽約，此除業據證人陳麒壬
      及未○○二人證實如前外，並據: 證人乙○○於本院審理
      時結證: 約是庚○○簽的，我看到約上面寫的是戊○○，
      當時我知道戊○○是群華的人，因為後來介紹他是群華的
      人。因股票賣價的事，我找庚○○談，他說要打點群華裡
      面的三個股東戊○○、寅○○，另一個我忘記名字了。就
      我的認知寅○○與戊○○是合夥的。與庚○○產生爭議我
      ，我打電話給寅○○、戊○○他們，後來與戊○○約見面
      等語（參本院卷二第000000-000、242頁），及被告戊○○於本院審理時結證: 當初是一個何元富介紹機電聯公司
      並給我資料，而庚○○是機電聯公司的財務經理或顧問，
      我和庚○○簽約等語（參本院卷二第268頁）、證人寅○○於本院審理時結證: 簽約時我有去，是戊○○簽的，後
      來股票是何元富拿到群華公司交給我，我將錢轉到何元富
      的帳戶，至機電聯公司簽約時有見到庚○○，他是代表機
      電聯公司簽約等語（參本院卷二第271頁）。質之被告戊○○、寅○○二人亦均坦承其二人不僅在簽約時均在場，
      該合約嗣後亦由群華投顧公司負責履行契約中買方之義務
      ，以及寅○○並未與機電聯公司或其他表人庚○○另行簽
      約，亦未曾再重新商談合約條件，係逕依該合約內容進行
      履約等情不諱。若被告戊○○並非代表群華投顧公司與被
      告庚○○簽約，則被告寅○○何須於簽約時到場參與。且
      在未經另行定約之情況下，其又如何能逕行依上開合約要
      求被告乙○○履行合約之賣方義務。是被告等人否認係洽
      由群華投顧公司出售被告乙○○及癸○○二人所持之機電
      聯股票予不特定人，辯稱: 是洽特定人即被告戊○○出售
      持股云云，均為事後卸責之詞，不足採信。
  (四)被告乙○○夫妻委託庚○○處理機電聯股票釋出籌資後，自
    91年4月24日起，由被告庚○○向六福皇宮租借場地，供機
    電聯公司召開記者會，對外公開機電聯公司之利多消息，被
    告乙○○到場說明並接受訪問及付款委託聯合報刊登機電聯
    公司之相關新聞，由該報系之經濟日報記者午○○進行採訪
    ，並進而在接續在報紙上刊登如事實欄一所示內容一節，亦
    經證人午○○於本院審理時結證: 機電聯公司請我們報社幫
    他做些產業報導，報社就請我執行這個案子，所以我開始參
    與他們的記者會及相關的報導。機電聯公司有開記者會，被
    告乙○○有到場說明，說有些新產品要推出。應該有新聞稿
    ，由我們來做報導。記者會是在台北市的六福皇宮飯店。我
    有參加。現場是發表新的技術、產品。有發放資料。當天也
    有採訪負責人朱先生。報導當中所提到機電聯營業收入達14
    億，以現有股本1點2億計算，EPS 為12元的消息，應該是新
    聞稿中就有資料，當然還有採訪過程中提供之財會資料。記
    者會當天庚○○也有到場，記者會只有一次，我記得機電聯
    公司希望我們報社能多加報導一些新聞，所以有些版面是以
    採買的方式來做報導。採買報導的消息來源是根據機電聯公
    司提供的資料。財會部分是我要求機電聯公司提供的，我直
    接打電話到公司要求，請會計人員傳真給我等語在案（參本
    院卷二第142-156頁）。並經本院向聯合報股份有限公司函
    詢，經該公司函覆在案（參本院卷二第197頁）。且有經濟
    日報剪報資料在卷可考（參臺中市調查站卷一第23-31頁）
    。另同一時期工商時報亦有相類之報導，亦有剪報資料在卷
    可按（參同上卷第33頁）。質之被告庚○○亦坦承租借六福
    皇宮場地開記者會，並於記者會時到場，以及代付20萬元之
    委刊費予聯合報公司; 另被告乙○○坦承於記者會時曾到場
    說明等語、被告癸○○以證人身分詰問時亦陳稱: 報社午○○大約在91年6月多，有來找我收取採買版面的錢等情不諱
    （以上分別參本院卷二第239頁、247頁背面），益徵證人午
    ○○上開證述之內容，應為事實，而可採信。被告乙○○、
    庚○○否認其等藉由記者會及付款委刊上開報導內容云云，
    為事後卸責之詞，不足採信。
  (五)上開報導中載有: 機電聯公司獲外商技術移轉、接獲外商大
    鉅額訂單、即將上市、上櫃、研發團隊堅強獲利可期、預估
    今年營業收入達14億元，91年度每股盈餘可達12元、訂單不
    絕機電聯營收紅不讓，（91年）前四月營收高達3.48億元，
    每股淨利益有3.26元，預估明年的營業收入為23億元，…等
    內容。但查，機電聯公司之91年1-4月申報之銷項總額僅327
    0萬2203元，並非報導中所述的3.48億元。又該公司90 年間
    之營業總額雖有8千餘萬元，但進項總額1億00000000元，營
    業淨利率為-0.93%，加上非營業收入，其課說所得額亦僅有
    74萬9247元，91年度的營業淨利率為-40%，92年度之營業淨
    利率為-4.7%，課稅所得額為-2980萬0350元，此亦有上開申
    報書及營業稅資料可證，與該公司付款委刊之內容明顯不符
    ，確屬不實之報導無疑。
  (六)按有價證券之募集、發行、買賣，除政府債券或經財政部核
    定之其他有價證券外，非經主管機關核准或向主管機關申報
    生效後，不得為之。第1項規定於出售所持有之公司股票、
    公司債券或其價款繳納憑證、表明其權利所持有之公司股票
    或新股認購權利證書、新股權利證書，而對「非特定人公司
    招募者，準用之。」，證券交易法第22條第1項、第3項分別
    定有明文。本件被告乙○○、癸○○二人係委託代理人即被
    告庚○○與代表群華投顧公司之被告戊○○簽立股票買賣合
    約，嗣並由被告庚○○以召開記者會及採買報紙版面之方式
    ，散布上述有關機電聯公司不實之利多消息，再由群華投顧
    公司散布該不實之利多消息予群華投顧公司之會員，使不特
    定之投資人陷於錯誤，而投資購買機電聯公司之股票，核已
    該當於上開證人交易法第22條第3項之對「非特定人公司招
    募者」之要件。是被告等人辯稱是洽特定人買賣所持有之股
    票云云，均為卸責之詞，不足採信。
  (七)被告乙○○夫妻接受被告寅○○之建議，在世財公司之安排
    下，買下美國VISUA L BVI公司及AIRTEST公司，並將AIRTES
    T公司更名為VISUALFRO NTIER INC（下稱VF公司）等情，為
    被告乙○○、癸○○、寅○○等人所不爭執。此固非法所不
    許。但VF股票並未向主管機關申報，自非得在我國境內出售
    予不特定之投資者。被告寅○○竟向世財公司買進VF股票，
    透過運通公司、聯揚公司、群達公司對外銷售，此為被告寅
    ○○所不爭執，核與被告地○○所述及證人子○○於本院審
    理時結證相符。足認被告寅○○此部分之自白核與事實相符
    。被告寅○○之所為，自已違反證券交易法第22條第1項、
    第3項之規定，亦屬至為顯然。
  (八)被告丁○○為群華投顧之主管，業據證人子○○於本院審理
    時結證: 他是總公司派來的顧問，定期來聯揚公司作教育訓
    練，他會講大盤趨勢，我們賣機電聯公司股票，就講電子業
    趨勢，有時講機電聯美國公司如何，那時聯揚公司有印廣告
    ，上課的用意，就是剌激我們賣這些股票等語（參本院卷二
    第14頁、16頁）、證人甲○○於本院審理時結證: 丁○○是
    群華公司的總顧問，講產業研經財經消息等語（參本院卷二
    第24頁）、證人申○○於本院審理時結證: 丁○○是首席顧
    問，工作內容是我們公司有商品出來的時候，他會作講解等
    語（參本院卷二第235頁）在案。質之被告丁○○亦自承任
    職於群華投顧公司，負責對會員作產業研究報告等情不諱（
    參本院卷二第290頁），足認上開證人之證述核與事實相符
    ，而可採信。被告丁○○既係負責對群華投顧公司之業務人
    員作教育訓練，並講求該公司擬出售股票之訊息，刺激業務
    員對投資人推銷，也為投資人作產業研究報告，促使投資人
    購買群華投顧公司所推銷之股票。而群華投顧公司在與機電
    聯公司簽約後，機電聯公司股票即為群華投顧公司所積極推
    銷之股票。依此推之，被告丁○○於群華投顧公司對業務人
    員進行有關機電聯公司股票之教育訓練，及對群華投顧公司
    之會員進行機電聯公司股票之產業分析，亦屬合理。而群華
    投顧公司之會員既係在業務員之推銷及被告丁○○所作產業
    報告下，進行購買該公司之股票，則被告丁○○與寅○○等
    人共同違反證券交易法第22條第1項、第3項、第44條之行為
    ，亦已至為明確。
  (九)被告寅○○、戊○○、庚○○均已審閱過機電聯公司之財務
    資料，乙○○、癸○○等人為機電聯公司之董事長及財務主
    管，其等人對於機電聯公司之上述經營情況，應知之甚明。
    被告乙○○復為利用公開釋股之方式取得資金，先後於91年
    5 、7月間，將機電聯公司原有之資本額6千萬元暴升至4億
    元，大量印製股票，供其對外販售以取得大量資金。再藉由
    召開記者會、採買報紙版面，散布機電聯公司不實之利多消
    息，其等共同違反證券交易法第20條「有價證券之募集、發
    行、私募或買賣，不得有虛偽、詐欺或其他足致他人誤之行
    為。」之規定，亦已至為顯然。
  (十)綜合上述，本件被告乙○○、癸○○、庚○○、寅○○、戊○○等人共同違反證券交易法第20條、被告丁○○與其等共
    同違反證券交易法第22條第1項、第3項、第44條之犯行，均
    事證明確，應依法論科。
二、被告地○○部分:
    上揭犯罪事實，業據被告地○○於偵查中及本院審理時坦承
    不諱，核與證人黃韋騰於法務部調查局臺中市調查站所述:
    運通公司之負責人為地○○，運通公司向投資人建議、介紹
    國外有價證券包括VF股票，我進入公司時，公司已有販售機
    電聯公司之VF股票，地○○有提供我機電聯公司投資研究報
    告等語（參台中市調查站卷一第106背至107頁）、證人鄭麗
    蘭於法務部調查局臺中市調查站所述: 運通公司負責人是地
    ○○，我在運通公司期間對外招攬銷售之股票即是VF股票，
    當時對外銷售價格每股48-55元等語（參同上卷第185背至
    186頁），及證人即被告寅○○於本院審理時所述: 地○○
    的VF股票是我賣給他的等語相一致（參本院97年7月10日審
    判筆錄）。並有運通公司所出具之有關機電聯公司之研究報
    告書（參同上卷第161-164頁）。在運通公司搜索扣得之公
    司資料（包括2004年11月4日執行長會議記錄中載有關於VF
    股票之後續報導... 等資料）、客戶資料、存摺等可資佐證
    。足認被告地○○前開出於任意性之自白，核與事實相符，
    而可採信。
三、被告己○○、丙○○部分:
  (一)被告己○○於94年2月間，在臺北市中山區○○○路○段6號
    10樓籌設馬殊公司，並自任負責人，為被告己○○所不爭執
    ，並有馬殊公司之登記資料在卷可稽（參偵字第12131號卷
    第35頁）。
  (二)被告己○○、丙○○二人自94年2月間起，提供AIIT基金之
    介紹、申購訊息、申購流程、申購所須文件、申購合約書範
    例等有關申購AIIT基金資料，再交由期下業務人員介紹、推
    薦予不特定客戶，遊說其等認購。而使客戶蔡宛玲等人申購
    未經核准之AIIT境外基金等情，並據被告丙○○於調查局時
    供承: 馬殊公司主要成員除我及己○○外，還有丁○○。馬
    殊公司就是提供客戶專業理財及財務規劃的服務，我們會建
    議友人購買海外基金，這些客戶都會因基金價格的波動，而
    須要我們提供專業知，所以合約資料均放在我們這裡。扣案
    之證物編號A-D1-001合約書，部分係我建議我朋友周麗弘、
    洪禮甫購買海外基金的合約資料，其他的扣案合約，是公司
    其他員工建議友人購買的資料。又因海外基金交易程序較為
    複雜，所以有些客戶購買海外基金完成匯款程序後，將匯款
    的相關單據交由建議購買的公司員工。美國國際投資信託基
    金是一種組合式的基金，因為該組合式基金的績效不錯，所
    以我們也列為重點研究分析的投資標的之一等語（參偵字第
    12131號卷第21-25頁）、及於偵查中供承: 那是一個信託帳
    戶，連結到基金，我有賣給一些朋友等語（參偵字第8057號
    卷一第256頁）。被告己○○於調查局時供稱: 於94年2月開
    始籌設馬殊公司。AIIT基金是在美國成立的，不過還未經過
    我國證期局或相關主管機關核准販售，但因國內市場有須求
    ，所以我們才會由已進入馬殊的員工推薦客戶購買。酬庸是
    逐年提撥，以投資金額的4%計算，逐年匯入公司的帳戶，再
    由公司分派給從業人員。AIIT基金公司所寄給投資客戶的資
    料，由於當時我們是代為推薦，所以請基金公司直接寄給我
    們，由我們轉交給客戶等語（參偵字第12131號卷第11-14頁
    ）。偵查中供稱:94 年1、2月群達結束才成立馬殊公司，投
    資方式我會跟客戶講清楚，由客戶直接把錢匯到國外AIIT帳
    戶，我們賺取顧問費，馬殊仍有做AIIT基金等語（參偵字第
    12131號卷第60-61頁）在案。此外，並有扣案之客戶蔡宛玲
    、蘇儀軒、陳錦芍、梁詩婉、周麗弘、李奇謁、汪士平等人
    之合約書（李奇謁、汪士平之合約中列業務副總為丙○○）
    、客戶名冊（含電詢資料）、AIIT資料（包括商品簡介、購
    買方式、申購範例、業務運作流程、銷售邏輯與技巧、業績
    獎金之計算、申購流程及客戶權益說明書、認購合約）、客
    戶申購匯款水單、被告己○○獲聘成為AIIT業務代理人，代
    號為TWOM010（合約中提醒被告己○○在寄送新客戶申請書
    時須填業務代碼，並附有佣金表格）、財務規劃部預定業績
    分配、財務規劃部通訊錄（被告丙○○列名為副總）等文件
    扣案可資佐證。參以上開扣案之客戶李奇謁、汪士平之申購
    合約書中，均列業務副總為丙○○，益認被告丙○○在馬殊
    公司之身分確為副總。其二人於本院審理中否認犯行，為事
    後卸責之詞，不足採信。被告二人共同從事投資顧問、代理
    銷售未經核准之境外基金之犯行，事證明確，洵堪認定。
二、論罪科刑理由:
  (一)被告等人行為後，證券交易法第171條、175條先後經為如下
    之修正。
  (1)被告等人行為時之證券交易法（89年7月19日修正公布，於
    90年1月15日起施行）第171條規定: 「有左列情事之一者，
    處7年以下有期徒刑，得併科新臺幣3百萬元以下罰金：一違
    反第20條第1項、第155條第1項、第2項或第157條之1第1項
    之規定者。二已依本法發行有價證券公司之董事、監察人、
    經理人或受僱人，以直接或間接方式，使公司為不利益之交
    易，且不合營業常規，致公司遭受損害者。」、第175 條規
    定: 「違反第18條第1項、第22條、第28條之2第1項、第43
    條第1項、第43條之1第2項、第44條第1項至第3項、第60條
    第1項、第62條第1項、第93條、第96條至第98條、第116條
    、第120條或第160條之規定者，處2年以下有期徒刑、拘役
    或科或併科新臺幣180萬元以下罰金。」。
  (2)於91年2月6日再修正公布證券交易法第175條，除增列: 第
    43條之1第3項、第43條之5第2項、第3項、第43條之6第1項
    等條外，法定刑均相同。
  (3)於93年4月28日再修正公布證券交易法第171條規定為: 「有
    下列情事之一者，處3年以上10年以下有期徒刑，得併科新
    臺幣1000萬元以上2億元以下罰金：一、違反第20條第1項、
    第2項、第155條第1項、第2項或第157條之1第1項之規定者
    。二、已依本法發行有價證券公司之董事、監察人、經理人
    或受僱人，以直接或間接方式，使公司為不利益之交易，且
    不合營業常規，致公司遭受重大損害者。三、已依本法發行
    有價證券公司之董事、監察人或經理人，意圖為自己或第三
    人之利益，而為違背其職務之行為或侵占公司資產。犯前項
    之罪，其犯罪所得金額達新臺幣1億元以上者，處7年以上有
    期徒刑，得併科新臺幣2500萬元以上5億元以下罰金。犯第1
    項或第2項之罪，於犯罪後自首，如有犯罪所得並自動繳交
    全部所得財物者，減輕或免除其刑；並因而查獲其他共犯者
    ，免除其刑。犯第1項或第2項之罪，在偵查中自白，如有犯
    罪所得並自動繳交全部所得財物者，減輕其刑；並因而查獲
    其他共犯者，減輕其刑至2分之1。犯第1項或第2項之罪，其
    犯罪所得利益超過罰金最高額時，得於所得利益之範圍內加
    重罰金；如損及證券市場穩定者，加重其刑至2分之1。犯第
    1項或第2項之罪者，其因犯罪所得財物或財產上利益，除應
    發還被害人、第三人或應負損害賠償金額者外，以屬於犯人
    者為限，沒收之。如全部或一部不能沒收時，追徵其價額或
    以其財產抵償之。」。並增訂第180條之1「犯本章之罪所科
    罰金達新臺幣五千萬元以上而無力完納者，易服勞役期間為
    2年以下，其折算標準以罰金總額與2年之日數比例折算；所
    科罰金達新臺幣1億元以上而無力完納者，易服勞役期間為
    3年以下，其折算標準以罰金總額與3年之日數比例折算。」
    之規定。
  (4)於95年5月5日修正公布於95年7月1日施行之證券交易法第17
    1條規定為: 「有下列情事之一者，處3年以上10年以下有期
    徒刑，得併科新臺幣1000萬元以上2億元以下罰金：一、違
    反第20條第1項、第2項、第155條第1項、第2項或第157條之
    1第1項之規定者。二、已依本法發行有價證券公司之董事、
    監察人、經理人或受僱人，以直接或間接方式，使公司為不
    利益之交易，且不合營業常規，致公司遭受重大損害者。三
    、已依本法發行有價證券公司之董事、監察人或經理人，意
    圖為自己或第三人之利益，而為違背其職務之行為或侵占公
    司資產。犯前項之罪，其犯罪所得金額達新臺幣1億元以上
    者，處7年以上有期徒刑，得併科新臺幣2500萬元以上5億元
    以下罰金。犯第1項或第2項之罪，於犯罪後自首，如有犯罪
    所得並自動繳交全部所得財物者，減輕或免除其刑；並因而
    查獲其他正犯或共犯者，免除其刑。犯第1項或第2項之罪，
    在偵查中自白，如有犯罪所得並自動繳交全部所得財物者，
    減輕其刑；並因而查獲其他正犯或共犯者，減輕其刑至2分
    之1。犯第1項或第2項之罪，其犯罪所得利益超過罰金最高
    額時，得於所得利益之範圍內加重罰金；如損及證券市場穩
    定者，加重其刑至2分之1。犯第1項或第2項之罪者，其因犯
    罪所得財物或財產上利益，除應發還被害人、第三人或應負
    損害賠償金額者外，以屬於犯人者為限，沒收之。如全部或
    一部不能沒收時，追徵其價額或以其財產抵償之。」。
  (5)綜上比較結果，91年1月15日施行於91年2月6日再修正公布
    施行時仍有效之證券交易法第171條、及91年2月6日修正公
    布之證券交易法第175條對被告乙○○、癸○○、庚○○、
    寅○○、戊○○、丁○○等人較為有利，自應適用上開規定
    。另有關93年4月28日增訂之罰金易服勞役之規定，較修正
    前刑法第42條之規定不利於被告，固此部分亦應適用刑法有
    關易服勞役之相關規定。
  (二)被告行為後，刑法於94年1月7日修正通過，於94年2月2日公
    布，並於95年7月1日施行。按行為後法律有變更者，適用行
    為時之法律，但行為後之法律有利於行為人者，適用最有利
    於行為人之法律，現行刑法第2條第1項訂有明文。本次刑法
    修正之比較新舊法，應就罪刑有關之共犯、未遂犯、想像競
    合犯、牽連犯、連續犯、結合犯，以及累犯加重、自首減輕
    暨其他法定加減原因（如身分加減）與加減例等一切情形，
    綜其全部罪刑之結果而為比較。（最高法院95年5月23日著
    有95年度第8次刑庭會議決議可資參照。），合先敘明。經
    查：
  (1)被告行為後，刑法第55條後段之牽連犯規定亦經刪除。是於
    新法修正施行後，被告所為之幫助納稅義務人以詐術逃漏稅
    捐及填載不實會計憑證之犯行，即須分論併罰。比較新、舊
    法之規定，修正後之規定對於被告較為不利，依刑法第2條
    第1項之規定，自應適用行為時且較有利於被告之法律，即
    刑法第55條後段之規定，從較重之一罪予以論處。
  (2)本件被告行為時之刑法第33條第5款規定：罰金為1元以上。
    折算新臺幣為3元以上。而95年7 月1日公布施行之刑法第33
    條第5款規定：罰金為新臺幣1000元以上。
  (3)經比較新、舊法之結果，被告行為時之舊法對其較為有利。
  (4)至於被告行為後刑法第28條亦有修正，修正前規定為：2 人
    以上共同實施犯罪之行為者，皆為正犯。修正後之規定則為
    ：2人以上共同實行犯罪之行為者，皆為正犯。揆諸本條之
    修正理由係為釐清陰謀共同正犯、預備共同正犯、共謀共同
    正犯是否合乎本條規定之正犯要件，是非屬法律變更。至於
    本次修正，刑法第47條累犯之規定修正為第47條第1項，且
    限於受有期徒刑之執行完畢後5年內故意再犯有期徒刑以上
    之罪者。惟本件被告係於受有期徒刑之執行完畢後5年內再
    故意寄藏改造手槍，而犯有期徒刑以上之罪，是不論依修正
    前之刑法第47條，或修正後之刑法第47 條第1項之規定，其
    此部分之犯行均構成累犯。因此，無新舊法比較之問題，應
    適用修正後之規定。均附此敘明。
  (二)核被告乙○○、癸○○、庚○○、寅○○、戊○○等人部分
    :
  (1)核其五人所為，係違反證券交易法第20條、第22條第1項、
    第3項、第44條等規定，應依91年2月6日（於89年7月19日修
    正90年1月15日施行）修正之證券交易法第171條第1款、第
    175條等罪論處。被告乙○○、癸○○、庚○○、寅○○、
    戊○○等人就所犯證券交易法第171條第1款之罪部分，有犯
    意聯絡及行為之分擔，均為共同正犯。就所犯同法第175條
    之罪部分，並與被告丁○○、共犯甲○○等人間有犯意之聯
    絡及行為之分擔，為共同正犯。又違反證券交易法第44條之
    罪，本即含有多次行為之本質，是被告乙○○等5人與被告
    丁○○，分次出售機電聯公司之股票予不特定之投資人，係
    基於一個違反證券交易法規定之犯罪目的，所為之數次行為
    ，為包括之一罪。被告乙○○、癸○○、庚○○、寅○○、
    戊○○等人所犯上開各罪間，有方法目的之牽連關係，依修
    正前刑法第55條規定，為牽連犯，應從一重之證券交易法第
    171第1款條之一罪處斷。被告戊○○前於89年間因違反證券
    交易法案件，經本院以89年度易字第1195號判處有期徒刑5
    月確定，於89年9月22日易科罰金執行完畢，此有臺灣高等
    法院被告前案紀錄表在卷可稽，其於受有期徒刑之執行完畢
    後，5年內再故意犯本件有期徒刑以上之罪，為累犯，應依
    修正後刑法第47條第1項規定加重其刑。
  (2)至於公訴意旨認被告乙○○等人犯證券交易法第171條第1款
    之罪部分，另涉犯修正前刑法第340 條之常業詐欺罪。惟查
    ，違反證券交易法第20條第1項之規定，應依同法第171條論
    處之罪，已包含詐欺取財罪質（最高法院84年度台上字第11
    27號判決要旨參照），是被告乙○○等5人之行為，自不另
    構成修正前刑法第340條常業詐欺罪。另公訴意旨以: 被告
    乙○○、癸○○另與被告寅○○基於共同之犯意聯絡，在國
    內販售VF股票部分，訊據被告乙○○、癸○○二人均堅詞否
    認販售其二人所持有之VF股票，並辯稱: 我持有的VF股票都
    是大額股票，且有閉鎖期，不能出售等語。經查，證人寅○○於本院審理時亦結證稱: 我賣給朋友人VF股票，是向世財
    公司買來的，我賣給地○○的也是等語（參本院卷二第275
    頁）。此外，公訴人所提出各項證據，均不足以證明群華投
    顧公司出售予不特定投資人之VF股票，係來自被告乙○○、
    癸○○二人，既無證據證明被告寅○○所販售之VF股票係購
    自被告乙○○、癸○○二人，自無從認其二人另有此部分之
    犯行。惟公訴意旨認被告乙○○、癸○○二人如有此部分之
    犯行，與前開論罪部分有連續犯之裁判上一罪之關係，爰不
    另為無罪之諭知，均附此敘明。
  (3)被告寅○○之辯護人為被告寅○○辯護稱: 被告寅○○前於
    91 年間因販售未經主管機關核准或向主管機關申報之辰曜
    公司股票予不特定人，業經本院以93年度易字第362號判處
    有期徒刑5月，緩刑2年確定，本案為前開案件之既判力效力
    所及，應為免訴之判決云云。惟查，被告寅○○前因販售未
    上市之辰曜公司股票，經本院判處有期徒刑5月，緩刑2年確
    定，此固有本院宣示判決筆錄在案可稽。但查，被告寅○○
    在該案中係單純販售未經上市之股票，而違反主管機關對證
    券商之管理。而本件被告寅○○所販售機電聯股票雖亦屬未
    經上市之股票，但被告寅○○係明知該公司營運狀況不佳，
    而與被告乙○○、癸○○、庚○○、戊○○等人共同利用召
    開記者會、採買報紙版面，刊登機電聯公司不實之利多消息
    ，另一方面由被告乙○○於91年6月間進行機電聯公司增資
    事宜，將機電聯公司之資本額由6千萬暴增至4億，大量印製
    根本無價值之股票販售他人謀利．係基於詐欺不特定之投資
    人之意圖，而進行股票之販售行為，與前開單純是違反行政
    管理監督權之違法行為顯有不同，共同參與之行為人亦有不
    同，足認其係另行起意而犯本件犯行，是不為前案之既判力
    效力所及，無從為免訴之判決，本院自仍應審理，並依法判
    決，附此敘明。
  (4)爰審酌被告乙○○等人為其等之不法所有，而以大量增資、
    印製股票、散布不實利多消息、販售股票予不特定人之方式
    ，對不特定投資人詐取財物，其等計共售出4千餘張，以每
    股53元計算，計共詐得2億餘元，被告乙○○及癸○○夫婦
    分得8千餘萬元，被告庚○○分得7千餘萬元、被告戊○○及
    寅○○共分得其餘之款項及詐得出售VF股票所得款，其等各
    自詐得之金額為數甚高，被害之投資人眾多，其等在此件犯
    行中各自分擔之角色，被告庚○○、寅○○、戊○○三人居
    於主導之地位，以及其等犯後均否認犯行態度不佳等一切情
    狀，分別量處如主文所示之刑。被告五人之科刑已逾1年6月
    ，依法不得減刑，附此敘明。又按被告等人行為後刑法第42
    條亦經修正。修正前刑法第第42條第2項、第3項原規定: 易
    服勞役以1元以上3元以下，折算1日。但勞役期限不得逾6個
    月。罰金總額折算逾6個月之日數者，以罰金總額與6個月之
    日數比例折算。修正後42條第3、5項之規定為: 易服勞役以
    新臺幣1000元、2000元或3000元折算1日。但勞役期限不得
    逾1 年。罰金總額折算逾1年之日數者，以罰金總額與1年之
    日數比例折算。依前項所定之期限，亦同。修正前之規定較
    有利於被告等人，爰就其五人所科罰金刑部分，併依修正前
    刑法第42條第3項規定諭知易服勞役之折算標準。
  (5)扣案之機電聯公司股票過戶明細1份、機電聯公司空白股票4
    本，係被告被告乙○○所有，供被告乙○○、癸○○、戊○○、庚○○、寅○○等人共犯本罪所用之物，業據被告乙○○供明在案，依共犯連帶沒收之理論，爰均併依刑法第38條
    第1項第2款宣告沒收。
  (二)被告丁○○部分:
  (1)核其所為，係違反證券交易法第22條第1項、第3項、第44條
    之規定，應依修正前同法第175條規定論處。被告丁○○就
    此部分犯行，與被告乙○○、癸○○、庚○○、寅○○、戊○○等人間，有犯意聯絡及行為之分擔，均為共同正犯。被
    告丁○○與上開共犯，分次出售機電聯公司之股票予不特定
    之投資人，係基於一個違反證券交易法規定之犯罪目的，所
    為之數次行為，為包括之一罪。
  (2)爰審酌被告在群華投顧公司所擔任之職位，其違反規定之手
    段、犯後否認犯行之態度等一切情狀，量處如主文所示之刑
    。
  (3)被告丁○○行為時之刑法第41條第1項前段規定：犯最重本
    刑為5年以下有期徒刑以下之刑之罪，而受6個月以下有期徒
    刑或拘役之宣告，因身體、教育、職業、家庭之關係或其他
    正當事由，執行顯有困難者，得以1元以上3元以下折算1日
    ，易科罰金。參酌被告行為時之修正前罰金罰鍰提高標準條
    例第2條前段（現已刪除）規定，就其原定數額提高為100倍
    折算1日，則本件被告行為時之易科罰金折算標準，應以銀
    元300元折算1日，經折算為新臺幣後，應以新臺幣900元折
    算為1日。而95年7月1日修正公布施行之刑法第41條第1項前
    段則規定：犯最重本刑為5年以下有期徒刑以下之刑之罪，
    而受6個月以下有期徒刑或拘役之宣告者，得以新臺幣1000
    元、2000元或3000元折算1日，易科罰金。比較新、舊法結
    果，以舊法之規定，亦較有利於被告。爰併依修正前刑法第
    41條第1項前段及修正前罰金罰鍰提高標準條例第2條規定，
    諭知易科罰金之折算標準。
  (4)本件被告丁○○犯上開之罪之犯罪時間係於91年至92年間某
    日，係在96年4月24日之前，且無中華民國九十六年罪犯減
    刑條例所定不得減刑之情形，爰依同條例第2條第1項第3款
    規定減其宣告刑2分之1，並諭知易科罰金之折算標準。
  (三)被告地○○部分:
  (1)核其所為，係違反證券交易法第22條第1項、第3項、第44條
    之規定，應依修正前同法第175條規定論處。被告地○○分
    次出售機電聯公司之股票予不特定之投資人，係基於一個違
    反證券交易法規定之犯罪目的，所為之數次行為，為包括之
    一罪。
  (2)爰審酌被告地○○其違反規定之結果，其共售出50張之VF股
    票，犯罪所得約10餘萬元，犯後復已坦承犯行，態度尚稱良
    好等一切情狀，量處如主文所示之刑。並依修正前刑法第41
    條第1項前段及修正前罰金罰鍰提高標準條例第2條規定，諭
    知易科罰金之折算標準。
  (3)本件被告地○○犯上開之罪之犯罪時間係於92年間，係在96
    年4月24日之前，且無中華民國九十六年罪犯減刑條例所定
    不得減刑之情形，爰依同條例第2條第1項第3款規定減其宣
    告刑2分之1，並諭知易科罰金之折算標準。
  (4)扣案之運通公司資料5份、客戶資料2份、存摺資料1份，係
    被告地○○所有，供犯本罪所用之物，業據被告地○○供明
    在案，爰併依刑法第38條第1項第2款宣告沒收。
  (四)被告己○○、丙○○部分:
  (1)核其二人所為，係違反證券投資信託及顧問法第16條規定，
    應依同法第110條規定論處。其二人有犯意之聯絡及行為之
    分擔，均為共同正犯。又按證券投資信託及顧問法第16條之
    罪，本即含有多次行為之本質，是被告己○○、丙○○二人
    分次代理銷售AIIT基金予不特定之投資人，係基於一個違反
    證券投資信託及顧問法規定之犯罪目的，所為之數次行為，
    亦為包括之一罪。
  (2)爰審酌被告二人之犯罪方法、目的、手段，以及犯後否認犯
    行態度不佳等一切情狀，分別量處如主文所示之刑。並依修
    正前刑法第41條第1項前段及修正前罰金罰鍰提高標準條例
    第2條規定，諭知易科罰金之折算標準。
  (3)本件被告丙○○、己○○二人犯上開之罪之犯罪時間係於
    94年間，係在96年4月24日之前，且無中華民國九十六年罪
    犯減刑條例所定不得減刑之情形，爰依同條例第2條第1項第
    3款規定減其宣告刑2分之1，並諭知易科罰金之折算標準。
  (4)扣案之筆記本共2本（編號A-A1-01、A-A1-02）、AIIT供款
    時間明細1冊（A-A1-04）、公司通訊錄1冊（A-A1-05）、工
    作計劃表1冊（A-A1-06）、3月份行事曆1冊（A-B1-2）、準
    客戶名冊3頁（A-B3-001）、開發部通訊錄2張（A-B3-002）
    、工作計劃表1張（A-B3-003）、筆記本1本（A-B3-004）、
    AIIT銷售邏輯與技巧（含業績獎金計算）1冊（A-B4-01）、
    AIIT系列產品購買方式1冊（A-B4-03）、客戶回函1冊、（
    A-C3-01）、筆記本1冊（A-C3-02）、申購文件範例1冊（A-
    C4-02）、推銷AIIT基金講稿及業務運作流程、銷售邏輯與
    技巧1冊（A-C4-03）、申購合約範例1冊（A-D3-001）、財
    務規劃部預定業績分配1冊（A-D3-002）、財務規劃部通訊
    錄1份（A-D4-003-1）、業務獎金計算方法、財務規劃部通
    訊錄各1份（A-D4-003-2）、認購合約申請書1冊（A-E1-0 1
    ）、客戶調查資料1份（A-E3-02）、客戶追蹤名單1份（A-E
    3-04）、基金介紹資料1冊（A-E4-001）、AIIT業務運作流
    程及銷售邏輯技巧1冊（A-F1-01）、AIIT送件業績3張（A-G
    -01）、丙○○業績1冊（A-G-02）、電詢客戶資料3冊（A-G
    -03-1、A-G-03-3）、簽約範本1冊（A-G-04）、公司業務計
    劃資料1冊（A-G-06）、員工帳戶資料1冊（A-G-07）、己○○之顧問合約書1冊（A-G-10）、AIIT基金要介紹及匯款資
    料2張（A-G-13）、筆記本1本（A-G-16）、客戶清單1冊（A
    -G-17-3），係被告己○○所有，供犯本罪所用之物，業據
    被告己○○供明在案，依共犯連帶沒收理論，爰均併依刑法
    第38條第1項第2款宣告沒收。其餘扣案之合約書係客戶所有
    ，以及資料與本案並無關連，爰不另為沒收之諭知，附此敘
    明。
貳、無罪部分:
一、公訴意旨另略以: 被告辛○○（起訴書誤載為康家祥）及己○○均為群華投顧公司之主管，其等與被告寅○○等人有共
    同之犯意聯絡，明知群華投顧公司之營業項目不包括經營證
    券商之經紀業務，亦未經主管機關即財政部證券暨期貨交易
    管理委員會核准許可發給執照，屬不得經營證券業務之公司
    ，且明知機電聯公司並非公開發行公司，該公司之股票未依
    法向主管機關申報，不得對外募集及發行，竟仍令旗下業務
    員甲○○等人以每股48-55元不等之價格，將機電聯公司股
    票販售予不特定投資人。因認被告辛○○及己○○均違反證
    券交易法第22條第1項、第44條第1項之規定，而成立同法第
    175之罪。
二、按被告未經審判證明有罪確定前，推定其為無罪。犯罪事實
    應依證據認定之，無證據不得認定犯罪事實，又不能證明被
    告犯罪者，應諭知無罪之判決，刑事訴訟法第154條、第301
    條第1項前段分別定有明文。又認定犯罪事實所憑之證據，
    雖不以直接證據為限，間接證據亦包括在內，然而無論直接
    證據或間接證據，其為訴訟上之證明，須於通常一般之人均
    不致有所懷疑，而得確信其為真實之程度者，始得據為有罪
    之認定，倘其證明尚未達到此一程度，有合理之懷疑存在而
    無從使事實審法院得有罪之確信時，即應由法院為諭知被告
    無罪之判決，最高法院著有76年臺上字第4986號判例可資參
    照。又按刑事訴訟法第161條已於91年2月8日修正公布，其
    第1項規定：檢察官就被告犯罪事實，應負舉證責任，並指
    出證明之方法。因此，檢察官對於起訴之犯罪事實，應負提
    出證據及說服之實質舉證責任。倘其所提出之證據，不足為
    被告有罪之積極證明，或其指出證明之方法，無從說服法院
    以形成被告有罪之心證，基於無罪推定之原則，自應為被告
    無罪判決之諭知，最高法院92年台上字第128號判例參照。
三、公訴意旨認被告辛○○及己○○涉犯上開罪嫌，無非係以被
    告寅○○之供述、甲○○陳述、丑○○、申○○及子○○之
    證詞為其論據。
四、訊據被告辛○○固坦承曾在群華投顧公司任職，並擔任副總
    經理之職，其負責大盤分析及教育訓練等工作不諱，惟堅詞
    否認有何上開犯行，並辯稱: 伊任職期間群華投顧公司已無
    販賣機電聯股票等語。被告己○○亦堅詞否認有何此部分犯
    行，並辯稱: 我是在93年6、7月間到群達見習，並沒有賣機
    電聯股票，我完全沒有接觸到這家公司的股票等語。經查:
  (一)證人即被告寅○○於臺中市調查站訊問時未曾提及被告辛○○及己○○（參臺中市調查站卷一第97-99頁）。其於91年
    11月19日偵訊時亦未提及被告辛○○、己○○（參偵字第80
    57號卷二第33-37頁）。其在94年10月27日偵查中對檢察官
    所詢: 辛○○、己○○是否認識時，亦答稱: 己○○曾在群
    工作，辛○○我不太知道是誰。（參偵字第8057號卷一第
    308-310頁）。於本院審理時則結證稱: 己○○是後期進來
    的，是做會員售後服務，辛○○是我僱用的員工，是負責集
    中市場資料整理及分析大盤走勢，但因人員眾外，他的工作
    事項，我不是很記得等語（參本院卷二第371頁）。是證人
    寅○○之證詞，不足為為被告辛○○不利認定之依據。
  (二)證人丑○○於本院審理時結證: 於92年底認識甲○○，之後
    甲○○介紹我認識辛○○，他們推銷希望工程及奈美超金格
    股票，第一次購買是93年1月，是買希望工程股票。辛○○
    是群達的副總。曾在群達、群華找過己○○。因為我要買股
    票，甲○○帶我認識他們。己○○不是推銷我買股票的人。
    我見過辛○○三次，時間是93年6、7、8月間。我沒有購賣
    機電聯股票，因為當時已經過期。我也不知道VF公司等語（
    參本院卷二第6-12頁）。是依證人丑○○所述，其透過甲○○購買股票之時間是在93年以後，當時已無賣機電聯公司的
    股票，其見到被告辛○○、己○○的時間是在93年中以後，
    核與被告辛○○、己○○之供述相一致，是證人丑○○證詞
    亦不足為為被告辛○○不利認定之依據。
  (三)證人子○○於本院審理時結證: 我曾在聯揚公司任職，時間
    是92年7月至93年1月。有看過己○○及辛○○。辛○○是我
    離開聯揚公司後，為了要回自己的投資回群達總公司時曾看
    到他，他是做教育訓練的。我任職期間接觸的就是VF、希望
    工程的股票等語（參本院卷二第13-17頁）。證人子○○既
    在聯揚公司任職期間，後，始在公司見到被告辛○○，而當
    時公司已無販售機電聯公司股票，核與辛○○之供述相吻合
    。是證人子○○之證詞亦不足為為被告辛○○不利認定之依
    據。
  (四)證人申○○於本院審理時結證: 我於93年11月至聯揚公司工
    做3個月左右，沒有見過辛○○，但有聽過他的名字等語（
    參本院97年5月22日審判筆錄）。是證人申○○之證詞，亦
    不足為被告辛○○不利認定之依據。
  (五)證人甲○○於本院審理群結證稱: 曾群華任職，後來根洪建
    文到聯揚公司，寅○○是群華董事長，戊○○是總裁，林俊
    是幹部，但不知是哪家公司的幹部。不清楚辛○○的職稱，
    辛○○是後期機電聯爆發後，我從聯揚回群華總公司時，他
    在那裡擔任副總。我回群華後沒有再賣股票了等語（參本院
    卷二第20-25頁）。偵查中雖曾提及被告辛○○為群達公司
    的副總、己○○是執行長等語（參偵字第8057號卷一第323-
    325頁），但未曾提及被告辛○○、己○○二人曾任職群華
    投顧公司，亦未提及被告辛○○及己○○有無在群投顧公司
    販售或對投資人、員工等人講述、分析機電聯公司之股票，
    是其證詞亦不足為被告辛○○、己○○不利認定之依據。
  (六)本院依職權調查被告辛○○之勞健保投保紀錄，經查詢結果
    ，被告辛○○無健保紀錄，而依勞工保險局所提供之資料，
    被告在91年1月1日至94年12月31日止，於94年2月21日由群
    達公司投保，此有96年11月8日保承資字第09610395020號函
    暨所附之勞工保險被保險人投保資料表在卷可稽（參本院卷
    二第135、136頁）。是亦無證據足以證明被告在群華投顧公
    司出售機電聯公司股票期間，已在群華投顧公司任職。
  (七)綜合上開各項事證，益徵被告己○○、辛○○二人均是在群
    華投顧公司結束販售機電聯公司股票後，始進入群達公司工
    作。公訴人所提出之上開各項證據，均無法證明被告辛○○
    、己○○在群華投顧公司出售機電聯公司股票期間，已在群
    華投顧公司任職，以及其曾參與群華投顧公司販售機電聯公
    司股票之事實。揆諸前開規定及說明，自應為被告辛○○無
    罪之諭知。
參、退併辦部分:
一、移送併案審理意旨略以:
  (一)臺灣臺北地方法院檢察署96年度偵字第3221號部分:
  (1)被告寅○○於94年5月19日向被害人丑○○謊稱希望工程股
    份有限公司（下稱希望公司）之股繫將升值，而詐騙被害人
    丑○○116萬元。
  (2)被告丁○○於93年5月間，向丑○○謊稱希望公司股票走勢
    正常，致被害人丑○○陷於錯誤投資曼氏海外基金3萬美元
    而受損害。
  (3)被告辛○○於93年6月至8月間，夥同案外人甲○○以不實資
    訊，向被害人丑○○推銷奈米超晶格科技股份有限公司（下
    稱奈美公司）股票，但未得逞。
  (4)被告戊○○於93年1月31日、93年6至8月間、93年12月1日及
    94年5月19日，在希望公司授權甲○○、寅○○、周晉平、
    丁○○、辛○○多次以不實資訊謊稱希望公司股票將升值、
    限制被害人丑○○出售股票時間、投資曼氏海外基金3萬美
    元，致被害人丑○○陷於錯誤，投資希望公司股票2萬股損
    失116萬元、曼氏海外基金3萬美元。
  (二)臺灣臺北地方法院檢察署96年度偵字第25643號部分:
    被告寅○○、林中鑒為自己不法所有意圖，於於93年1月31
    日、93年6至8月間、93年12月1日及94年5月19日，在臺北市
    大安區○○○路268號8樓之1希望公司，以不實資訊謊稱希
    望公司股票將升值，致被害人丑○○陷於錯誤，投資希望公
    司股票2萬股，計損失116萬元。
  (三)臺灣臺北地方法院檢察署95年度偵字第11992號部分:
    被告乙○○、戊○○、寅○○基於共同為自己不法所有之意
    圖，於92年9月底，以不實資訊向宇○○、黃志鴻、胡秋香
    、羅雪萍、黎秋杏、劉文樑、林秀吉、饒明鋒、廖秀斷等人
    推銷希望公司股票，致其等陷於錯誤，而受損害。
二、移送併辦審理之股票、基金非本件之機電聯公司股票或基金
    。檢察官亦未提出任何證據證明希望公司、奈美公司、曼氏
    基金之負責人與被告戊○○等人，就各有價證券之發行有證
    券交易法第20條詐欺之情事，且其共犯人數、犯罪手法均不
    相同，犯罪時間上亦與本案有所差距，難謂係基於概括之反
    應反覆為之，與本案無連續犯之裁判上一罪之關係，自非起
    訴之效力所及，應退由檢察官另行偵查處理。
據上論斷，應依刑事訴訟法第299條第1項前段，90年1月15日施
行之證券交易法171條第1款、91年2月6日修正公布之證券交易法
第175條，證券投資信託及顧問法第110條，刑法第11條前段、第
2條第1項前段、修正前刑法第28條、修正後刑法第47條第1項、
修正前刑法第55條、第41條第1項前段、第42條第3項、第38條第
1項第2款、修正前罰金罰鍰提高標準條例第2條，中華民國九十
六年罪犯減刑條例第2條第1項第3款、第7條、第9條，判決如主
文。
本案經檢察官杜慧玲到庭執行職務。
中    華    民    國    97    年    7     月    31    日
                  刑事第四庭  審判長法  官  劉慧芬
                                    法  官  呂政燁
                                    法  官  李桂英
上正本證明與原本無異。
如不服本判決，應於判決送達後10日內向本院提出上訴狀（應抄
附繕本）。告訴人或被害人如對於本判決不服者，應具備理由請
求檢察官上訴，其上訴期間之計算係以檢察官收受判決正本之日
                                    書記官  嚴君珮
中    華    民    國    97    年    7     月    31    日
附錄本案論罪科刑法條全文:
90年1月15日（於91年2月6日仍有效）施行之證券交易法171條
有左列情事之一者，處七年以下有期徒刑，得併科新臺幣三百萬
元以下罰金：
一、違反第二十條第一項、第一百五十五條第一項、第二項或第
    一百五十七條之一第一項之規定者。
二、已依本法發行有價證券公司之董事、監察人、經理人或受僱
    人，以直接或間接方式，使公司為不利益之交易，且不合營
    業常規，致公司遭受損害者。
91年2月6日修正公布之證券交易法第175條
違反第十八條第一項、第二十二條、第二十八條之二第一項、第
四十三條第一項、第四十三條之一第二項、第三項、第四十三條
之五第二項、第三項、第四十三條之六第一項、第四十四條第一
項至第三項、第六十條第一項、第六十二條第一項、第九十三條
、第九十六條至第九十八條、第一百十六條、第一百二十條或第
一百六十條之規定者，處二年以下有期徒刑、拘役或科或併科新
臺幣一百八十萬元以下罰金。
證券投資信託及顧問法第110條
違反第十六條第一項規定，在中華民國境內從事或代理投資顧問
境外基金者，處二年以下有期徒刑、拘役或科或併科新臺幣一百
八十萬元以下罰金。
附表: 被告己○○、丙○○二人應沒收之物:
    筆記本共2本（編號A-A1-01、A-A1-02）、AIIT供款時間明
    細1冊（A-A1-04）、公司通訊錄1冊（A-A1-05）、工作計劃
    表1冊（A-A1-06）、3月份行事曆1冊（A-B1-2）、準客戶名
    冊3頁（A-B3-001）、開發部通訊錄2張（A-B3-002）、工作
    計劃表1張（A-B3-003）、筆記本1本（A-B3-004）、AIIT銷
    售邏輯與技巧（含業績獎金計算）1冊（A-B4-01）、AIIT系
    列產品購買方式1冊（A-B4-03）、客戶回函1冊、（A-C3-01
    ）、筆記本1冊（A-C3-02）、申購文件範例1冊（A-C4-02）
    、推銷AIIT基金講稿及業務運作流程、銷售邏輯與技巧1冊
    （A-C4-03）、申購合約範例1冊（A-D3-001）、財務規劃部
    預定業績分配1冊（A-D3-002）、財務規劃部通訊錄1份（A-
    D4-003-1）、業務獎金計算方法、財務規劃部通訊錄各1 份
    （A-D4-003-2）、認購合約申請書1冊（A-E1-0 1）、客戶
    調查資料1份（A-E3-02）、客戶追蹤名單1份（A-E3-04）、
    基金介紹資料1冊（A-E4-001）、AIIT業務運作流程及銷售
    邏輯技巧1冊（A-F1-01）、AIIT送件業績3張（A -G-01）、
    丙○○業績1冊（A-G-02）、電詢客戶資料3冊（A-G-03-1
    、A-G-03-3）、簽約範本1冊（A-G-04）、公司業務計劃資
    料1冊（A-G-06）、員工帳戶資料1冊（A-G-07）、己○○之
    顧問合約書1冊（A-G-10）、AIIT基金要介紹及匯款資料2張
    （A-G-13）、筆記本1本（A-G-16）、客戶清單1冊（A-G-17
    -3）。


司法院資訊處製作；財團法人民間司法改革基金會備份。
